臺灣臺南地方法院刑事判決　　　　　　　 96年度易字第637號
公　訴　人　臺灣臺南地方法院檢察署檢察官
被　　　告　甲○○
上列被告因竊盜案件，經檢察官提起公訴（96年度偵字第3983號）
，本院判決如下：
    主  文
甲○○意圖為自己不法之所有，踰越牆垣、毀壞安全設備竊盜，
累犯，處有期徒刑拾月。
    事  實
一、甲○○前於民國（以下同）九十四年間，因犯詐欺罪，經本
    院判處有期徒刑三月確定，甫於九十五年十一月十四日執行
    完畢。詎不知悔改，復意圖為自己不法之所有，於民國九十
    六年二月十八日凌晨零時三十分許，駕駛向不知情之友人丙○○借得之車號C4-8331號自小貨車（原係所有人乙○○出
    借予丙○○使用），前往台南縣仁德鄉○○村○○○街「南
    緯公司」廠區內停放，再翻越同址一二五號「大成不銹鋼管
    股份有限公司」（下稱「大成公司」）圍牆，自廢料區以徒
    手搬運大成公司所有之鋼管廢短料乙批（共重四百公斤，價
    值約新台幣四萬元）進入大成公司與南緯公司隔鄰之廠房內
    。再以徒手扳毀廠房烤漆鋼板之安全設備後，將上開所竊得
    之鋼管廢短料自該廠房丟出至圍牆邊小貨車停放處，再搬上
    小貨車。甲○○竊盜得手後，於同日凌晨一時許，正準備駕
    駛上開小貨車離去時，為大成公司警衛丁○○發現會同警方
    於南緯公司大門前攔阻查獲，始知上情。
二、案經大成公司訴由台南縣警察局歸仁分局報請臺灣臺南地方
    法院檢察署檢察官偵查起訴。
    理  由
一、訊據被告甲○○矢口否認有何竊盜犯行，辯稱：大成公司之
    鋼管廢短料放置於圍牆邊，有很多人在撿，伊以為可以撿，
    不知警衛為何會報警處處理，伊亦未踰越圍牆進入大成公司
    內竊取該鋼管廢短料云云。惟查：
  (一)證人即大成公司副理戊○○於本院證稱：「鋼管廢短料原來
    是放在廠區內的廢料區內，廢料區是在圍牆內，距離圍牆約
    有三、四十公尺，中間還有廠房阻隔。」「大成公司鋼管廢
    短料於壓扁後裝箱外銷大陸，或賣給下游廠商溶解成硬鋼使
    用。每月最少有六、七噸的廢短料。」「廠房烤漆鋼板被挖
    一個洞，從被挖洞的地方一直到廢料區有鋼管廢短料散落。
    我研判竊賊應該是從廢料區搬運這鋼管廢短料，進到廠房之
    後，從被破壞的烤漆鋼板往外丟」等語。
  (二)證人即大成公司警衛丁○○於本院證稱：「我們從監視器上
    發現大成跟南緯公司的牆角有貨車進入，貨車用一個很大的
    東西蓋住前車牌，我們認為應該是竊賊，我們直接報警。警
    方到場之後，我們會同警察在南緯公司的大門攔獲竊賊所駕
    駛的小客車」「外人除非爬圍牆，否則要進入大成公司都必
    須從警衛室管制的大門口，圍牆高約一百八十至二百公分左
    右」等語。
  (三)據上開證人戊○○及丁○○所證，上開鋼管廢短料既係大成
    公司保管於廠區內，外人非進入大成公司無法任意取得。且
    該公司每月因生產所剩餘之鋼管廢短料尚有六、七噸，均再
    外銷或出售處理，更無可能任意棄置供人撿拾。此外，大成
    公司之鋼管廢短料，既係存放於距離圍牆約三、四十公尺之
    廢料區，圍牆更高約二公尺，被告復駕車停放於大成公司隔
    鄰之南緯公司之廠房內準備接應。參佐，大成公司與南緯公
    司隔鄰之廠房烤漆鋼板業遭破壞，亦有照片附卷可稽，證人
    戊○○亦證稱從廢料區至廠房內散落有鋼管廢短料。顯見被
    告應係踰越圍牆進入大成公司廠區內，搬運鋼管廢短料進入
    廠房內，為節省體力（鋼管廢短料重達四百公斤），乃扳開
    高度較圍牆低的烤漆鋼板，再往外丟出，應合常情。被告上
    開辯詞，顯係事後卸責之詞，委無足採。
  (四)此外，並有現場照片、贓物認領保管單等在卷可憑。事證明
    確，被告犯行洵堪認定。
二、核被告甲○○所為，係犯刑法第三百二十一條第一項第二款
    踰越牆垣、毀壞安全設備竊盜罪。被告有如事實欄所示前科
    ，有臺灣高等法院前案紀錄表在卷可稽。其於有期徒刑執行
    完畢後五年以內，故意再犯本罪，為累犯，應加重其刑。爰
    審酌被告素行不佳，犯後否認犯罪，顯無悔改之意，暨其他
    一切情狀，量處如主文所示之刑，藉資懲儆。
據上論斷，應依刑事訴訟法第二百九十九條第一項前段，刑法
第三百二十一條第一項第二款、第四十七條判決如主文。
本案經檢察官己○○到庭執行職務。
中　　華　　民　　國　　96　　年　　6　　月　　29 　　日
　　　　　　　　　刑事第十三庭  法　官　林英志
以上正本證明與原本無異。
如不服本判決，應於判決送達後10日內，向本院提出上訴狀。
　　　　　　　　　　　　　　　　書記官　田富蓉
中　　華　　民　　國　　96　　年　　6　　月　　29 　　日
附錄本案論罪科刑法條全文：
中華民國刑法第321條
（加重竊盜罪）
犯竊盜罪而有左列情形之一者，處 6 月以上、 5 年以下有期徒
刑：
一  於夜間侵入住宅或有人居住之建築物、船艦或隱匿其內而犯
    之者。
二  毀越門扇、牆垣或其他安全設備而犯之者。
三  攜帶兇器而犯之者。
四  結夥三人以上而犯之者。
五  乘火災、水災或其他災害之際而犯之者。
六  在車站或埠頭而犯之者。
前項之未遂犯罰之。
